Inventaris van het archief van het Staatstoezicht op de Volksgezondheid: Hoofdinspectie van de Geestelijke Volksgezondheid, 1962-1994
Nationaal Archief, Den Haag
Ministerie van Volksgezondheid, Welzijn en Sport: Geneeskundige Hoofdinspectie voor de Geestelijke Volksgezondheid.
Hoofdinsp. Geestelijke Volksgezondheid
1962-1994
5035
34.00 meter; 813 inventarisnummers.
Normale geschreven, getypte en gedrukte documenten, geen bijzondere handschriften.
Nationaal Archief, Den Haag
Ministerie van Volksgezondheid, Welzijn en Sport / Geneeskundige Hoofdinspectie voor de Geestelijke Volksgezondheid
Het archief bevat stukken betreffende het toezicht op naleving van wettelijke voorschriften door zorgaanbieders op de verschillende terreinen van de geestelijke gezondheidszorg (o.a. intramurale zorg, extramurale zorg, verslaafdenzorg, jeugdpsychiatrie, psychogeriatrie) en het handhaven van de wettelijke voorschriften. Daarnaast zijn er onder meer stukken over het formuleren, vaststellen en evalueren van beleid, advisering van de minister, toezicht op opleidingen voor B-verpleegkundigen en Z-verpleegkundigen, en onderzoeksrapporten met betrekking tot verschillende aspecten van de geeestelijke gezondheidszorg.
Archiefvorming
Geschiedenis van de archiefvormer
De volledige historische achtergronden en ontwikkelingen van de Geneeskundige Hoofdinspectie voor de Geestelijke Volksgezondheid zijn uitgebreid beschreven in de volgende publicatie: 5. Zicht op toezicht. Een institutioneel onderzoek naar het staatstoezicht op de volksgezondheid, 1940-1990 (samenstelling: drs. L.B. Humbert; ISBN 90-74442-06-4), 's-Gravenhage 1993.
Geschiedenis van het archiefbeheer
De verwerving van het archief
Het archief is krachtens bepalingen van de Archiefwet overgebracht.
Inhoud en structuur van het archief
2.27
Selectie en vernietiging
Voor de selectie werd gebruik gemaakt van het 'Basis Selectie Document (BSD) Inspectie voor de Gezondheidszorg, 1940-1999', versie september 2000.
Het te bewaren gedeelte is naar het Nationaal Archief gestuurd.
Het te vernietigen bestand is, na verkregen toestemming, afgevoerd naar Van Gansewinkel Nederland BV te Apeldoorn en daar op de gebruikelijke manier vernietigd.
Ordening van het archief
Het archief is allereerst ingedeeld naar beleidsterrein. Met een beleidsterrein wordt bedoeld een afgebakend onderwerp van overheidsbemoeienis, in dit geval dus: "Toezicht op de volksgezondheid", en daarnaast "Ondersteunende processen".
Per beleidsterrein is het archief onderverdeeld naar handeling. Per handeling zijn de beschrijvingen van de dossiers vermeld. Een handeling wordt verricht door een actor ter uitvoering van een taak, of op grond van een wettelijke bevoegdheid. Een actor is een overheidsinstelling die bevoegd is zelfstandig op te treden (bijvoorbeeld een minister) binnen het beleidsterrein. Op een beleidsterrein treden meerdere actoren handelend op.
Aanwijzingen voor de gebruiker
Openbaarheidsbeperkingen
Deels openbaar, deels beperkt openbaar (A).
Materiële beperkingen
Andere toegang
Het archief was aanvankelijk beschreven in de Institutionele Toegangen:
5.005.5035 - Institutionele Toegang op de gegevensbestanden met betrekking tot het beleidsterrein Staatstoezicht op de Volksgezondheid over de periode 1950-1994
5.912.5035 - Institutionele Toegang op de gegevensbestanden met betrekking tot de organisatie en het personeel van de organisatieonderdelen van het Ministerie van Volksgezondheid, Welzijn en Sport, (1968) 1974-1997
Aanvraaginstructie
Openbare archiefstukken kunnen online worden aangevraagd en gereserveerd. U kunt dit ook via de terminals in de studiezaal van het Nationaal Archief doen. Om te kunnen reserveren dient u de volgende stappen te volgen:
U maakt een profiel aan op www.gahetna.nl, en logt vervolgens in
Via de archiefinventaris (alleen de beschrijvingen met rode nummers) selecteert u het gewenste archiefstuk door op de knop 'Reserveren' te klikken
In het volgende scherm geeft u aan op welke dag u het archiefstuk wilt inzien
Indien u zich bevindt in de studiezaal en een tafelnummer heeft ontvangen kunt u dit nummer vermelden. Als u geen tafelnummer heeft kunt u tafelnummer 777 laten staan
Vervolgens bevestigt u uw reservering door deze te versturen.
Verwant materiaal
Beschikbaarheid van kopieën
Beschrijving van de series en archiefbestanddelen
- Toezicht op de volksgezondheid 1940-1995, 005
  - Het houden van toezicht op de naleving van wettelijke voorschriften door zorgaanbieders. 1940-, 1
    Actor: Staatstoezicht op de Volksgezondheid/Inspectie voor de Gezondheidszorg
    Product: Inspectieverslagen, inspectierapporten.
    Opm.: Zorgaanbieders zijn instellingen en beroepsbeoefenaren.
    - Algemeen, 1
      - Inspectievergaderingen., 1961-1994; div. nrs.
        - 1961-1963, 248; pak
        - 1964, 249; pak
        - 1965-1966, 203; pak
        - 1967, 204; pak
        - 1968-1969, 205; pak
        - 1970-1971, 206; pak
        - 1972, 250; pak
        - 1973, 251; pak
        - 1974, 252; pak
        - 1975, 253; pak
        - 1976, 254; pak
        - 1977, 255; pak
        - 1978, 256; pak
        - 1979, jan. - aug. 1979, 257; pak
        - 1979, sep. - dec. 1979, 258; pak
        - 1980, jan. - juni 1980, 259; pak
        - 1980, aug. - dec. 1980, 260; pak
        - 1981, jan. - mei 1981, 261; pak
        - 1981, juni - aug. 1981, 262; pak
        - 1981, sep. - dec. 1981, 263; pak
        - 1982, jan. - mei 1982, 264; pak
        - 1982, juni - dec. 1982, 265; pak
        - 1983, jan. - mei 1983, 266; pak
        - 1983, juni - sep. 1983, 267; pak
        - 1983, okt. - dec. 1983, 268; pak
        - 1986, jan. - feb. 1986, 79; pak
        - 1986, mrt. - juni 1986, 80; pak
        - 1986, sep. - nov. 1986, 81; pak
        - 1986, dec. 1986, 82; pak
        - 1987, feb. - mrt. 1987, 83; pak
        - 1987, mei. - aug. 1987, 84; pak
        - 1987, sep. - dec. 1987, 85; pak
        - 1988, jan. - apr. 1988, 91; pak
        - 1988, mei 1988, 92; pak
        - 1988. juni - dec. 1988, 93; pak
        - 1989, jan. - juni 1989, 104; pak
        - 1989, juli - dec. 1989, 105; pak
        - 1990, jan. - mei 1990, 114; pak
        - 1990, juni - dec. 1990, 115; pak
        - 1991, jan. - apr. 1991, 124; pak
        - 1991, mei - nov. 1991, 125; pak
        - 1992, jan. - feb. 1992, 126; pak
        - 1992, mrt. - dec. 1992, 127; pak
        - 1993, jan. - juli 1993, 147; pak
        - 1993, aug. - dec. 1993, 148; pak
        - 1994, jan. - mei 1994, 155; pak
        - 1994, juni - dec. 1994, 156; pak
      - Verslagen van bezoeken aan diverse instellingen, in verband met het wel of niet plaatsen van Inas-stagiaires., 1964-1965; 682
      - Vergaderstukken van het overleg van de verpleegkundige adjunct-inspecteurs., 1985; 208
    - Intramurale sector, 2
      - Enquête naar de sterkte van verplegend personeel in psychiatrische Inrichtingen en zwakzinnigeninrichtingen ten behoeve van de Ministeriële Werkgroep Verpleegsterstekort., 1961; 494
      - Agenda's en verslagen van vergaderingen met de geneesheren-directeur van psychiatrische inrichtingen en van inrichtingen voor zwakzinnigen., 1961-1969; 186; pak
      - Verslaglegging (zogenaamde blauwboeken) omtrent de stand van zaken in inrichtingen., 1962-1964; 457
      - Verslagen van inspectiebezoeken., 1968-1989; div. nrs.
        - Rijks Psychiatrische Inrichting te Eindhoven, 1968, 35
        - Psychiatrische inrichtingen, 1969-1979, 615
        - Psychiatrische Afdelingen Algemene Ziekenhuizen (PAAZ-afdelingen), 1971-1979, 574
        - Psychiatrische ziekenhuizen, 1985-1989, 626; pak
      - Enquête naar de psychiatrische gezinsverpleging vanuit Algemeen Psychiatrische Ziekenhuizen., 1987-1989; 763
    - Extramurale gezondheidszorg, 3
      - Verslagen van (inspectie)bezoeken., 1956-1985; div. nrs.
        - Christelijk Sanatorium 'Huize Henriktte' te Apeldoorn, 1956, 844
        - Verpleeghuizen en klinieken, 1973-1979, 576
        - Opvangcentrum Let-us-live te Hilversum, 1985, 921
      - Toezicht op gezinsvervangende tehuizen en dagverblijven voor zwakzinnigen., 1963-1970; 44
      - Toetsingsproject medisch maatschappelijke werk van het huisartseninstituut te Nijverdal., 1965-1966; 71
      - Ontwikkeling project consultatieverlening vanuit instellingen voor ambulante geestelijke gezondheidszorg aan werkers in de eerste lijn gezondheidszorg., 1975-1977; 286
      - Besprekingen met de Vereniging voor Ambulante Geestelijke Gezondheidszorg in Amsterdam., 1976-1979; 287
      - Overleg met de Stichting gereformeerde landelijke instelling voor ambulante geestelijke gezondheidszorg., 1989; 562
    - Psychogeriatrie, 4
      - Verpleging van psychisch gestoorde bejaarden., 1957-1962; 285
      - Verslagen van toetsingsbezoeken gehouden in psychogeriatrische verpleeghuizen., 1985-1986; 495
      - Verslag van het bezoek aan het opvanghuis 40-60 jarigen te Amsterdam, opgemaakt door M.D. Lamping-Goos., 1987; 843
    - Kinder- en jeugdpsychiatrie, 5
      - Samenwerking van schoolgezondheidszorg en schoolpsychologische zorg., 1961-1965; 492
      - Verslagen van (inpspectie)bezoeken., 1971-1990; div. nrs.
        - Adolescenten centrum 'De Laurier' te Amsterdam op 8 juli 1971, 1971, 683
        - Kinder- en jeugdpsychiatrische inrichtingen, 1985-1986, 621
        - Medische kindertehuizen, 1985-1987, 613
        - Medisch kleuterdagverblijf 'de Bolderkar' te Vlaardingen op 9 januari 1990, 1989-1990, 493
      - Onderzoek naar de kwaliteit van zorg in kinderdagverblijven voor verstandelijk gehandicapten., 1994; 1; pak
    - Zwakzinnigenzorg, 6
      - Overleg met vertegenwoordigers van de Regionale Inspecties, die zich bezighouden met de zwakzinnigenzorg., 1983; 362
      - Werkgroep Kwaliteit en kwantiteit van de verplegingsdienst in de zwakzinnigenzorg (KKVZ)., 1983-1984; 408; pak
      - Verslagen van werkbezoeken aan zwakzinnigeninstituten., 1985-1986; 627
      - Verslag van de vergadering van de Erasmusgroep Zwakzinnigenzorg., 1986; 352
    - Verslaafdenzorg, 7
      - Verslagen van Inspectiebezoeken aan Consultatiebureaus voor Alcohol en Drugs (CAD's) en verslavingsklinieken., 1974-1988; 573
      - Opzetten van een registratiesysteem voor Consultatiebureaus voor Alcohol en Drugs., 1983-1985; 487
      - Onderzoek naar de drughulpverlening in Amsterdam., 1984-1987; 547
      - Situatie bij het Consultatiebureau voor Alcohol en Drugs (CAD) te Utrecht., 1985-1988; 538; pak
      - Werkgroep Peilstationsonderzoek Alcohol- en druggebruik onder jongeren (Peil/Pompidou) van het Nederlands Instituut voor Alcohol en Drugs inzake zorg voor verslaafden., 1988-1989; 518
    - Rechtspositie van patiënten in de geestelijke gezondheidszorg, 8
      - Verslag van de voordracht 'Aansprakelijkheid van en voor geestelijk gestoorden' van dr. P. van der Esch gehouden in de zomervergadering in 'Beileroord' te Beilen en in 'Dennenoord' te Zuidlaren op 27 en 28 juni 1958., 280; stuk
      - Inspectievergaderingen inzake de toepassing van sociale verzekeringswetten op werkende patiënten van psychiatrische inrichtingen., 1958-1961; 784
      - Patiëntenregistratie Inrichtingen voor Zwakzinnigen., 1963-1970; 26, 273
        - 1963-1969, 273; pak
        - 1970, 26
      - Commissie Patiëntenregistratie Ambulante Diensten., 1965-1969; 274; pak
      - Rapport 'Projectbeschrijving Patiëntenregistratie Hoofdinspectie Geestelijke Volksgezondheid'., 1969; 281
      - Nota 'Enige beschouwingen aangaande de (rechts)-positie van de in een inrichting opgenomen psychiatrische patiënt'., 1974; 850
      - Rechtspositie van de psychiatrische patiënt., 1981-1984; 761
      - Herziening van de registratie dwangmiddelen en maatregelen in psychiatrische ziekenhuizen., 1982-1989; 559, 571
        - 1982-1986, 559; pak
        - 1987-1989, 571; pak
      - Werkgroep dwang is geen doel (DIGD) inzake anti-isoleer acties., 1983-1984; 748
      - Concept-rapport 'Een aantal suggesties en voorstellen van een gemengde Werkgroep voor het patiëntendossier in de geestelijke gezondheiszorg'., 1984-1987; 566; pak
      - Advies aan de Regionale Inspectie van de Volksgezondheid voor Haarlem inzake het inzagerecht in patiëntendossiers door de Patiëntenvertrouwenspersoon (PVP)., 1986; 564
      - Overleg met diverse cliëntenorganisaties in de geestelijke gezondheidszorg., 1987-1988; 557
      - Verslag van de regionaal inspecteur in Noord-Holland van het onderzoek 'Privacy in Noordhollandse Psychiatrische Ziekenhuizen, een inventarisatie'., 1994; 650
    - Regionale instellingen voor beschermende woonvormen, 9
      - Enquête naar beschermende woonvormen., 1981-1982; 765
      - Project beschermende woonvormen voor oudere autisten in Friesland (Heerenveen)., 1987; 519
    - Overige, 10
      - Verslag van de bijeenkomst in de psychiatrische universiteitskliniek te Groningen, betreffende een organisatieplan voor de 24-uurs bereikbaarheid van de geestelijke gezondheidszorg te Groningen., 1977; 804
      - Correspondentie met de Regionale Inspectie Geestelijke Volksgezondheid Noord-Holland en Utrecht inzake sexuele contacten tussen therapeuten en patiënten., 1981-1984; 791
      - Advisering met betrekking tot de samenstelling van het personeelsbestand van de reclasseringsgemeenschap ' Groot Batelaar' te Lunteren., 1986-1987; 628
      - Registratie van de verpleegkundige beroepsbeoefenaren., 1986-1988; 534
      - Verslagen van bezoeken aan Stichtingen Ondersteuning Emancipatiewerk (Vrouwensteunpunten)., 1986-1989; 614
      - Inspectie-onderzoek naar de toepassing van elektroconvulsietherapie, met kamervragen., 1986-1994; 711, 938
        - 1986-1988, 711
        - 1989-1994, 938; pak
      - Instelling en vergaderstukken van de Werkgroep Community Support Systems (CSS)., 1987-1988; 407
      - Rapportage inzake de hulpverlening bij het vermeende sexueel misbruik van kinderen en de hieruit ontstane massahysterie in Oude Pekela., 1987-1989; 486
  - Het uitbrengen van adviezen en verstrekken van inlichtingen aan de minister waaronder Volksgezondheid ressorteert betreffende het beleid en de eventueel daaruit voortvloeiende wet- en regelgeving. 1940-, 6
    - Wetgeving, 1
      - Wijziging van de Krankzinnigenwet., 1962-1974; div. nrs.
        - 1962-1963, 36; pak
        - 1964-1965, 41; pak
        - 1970-1974, 42; pak
      - Documentatie ter voorbereiding van meningsvorming inzake het Wetsontwerp Aalberse, instelling districtsgezondheidsdiensten 1920., 1963; 163
      - Samenstelling van de Werkgroep 'Wet geestelijk gestoorden'., 1963; 433
      - Wijzigingen van de Gezondheidswet., 1965-1966; 730
      - Ontwerp van de Wet Ziekenhuisbouw., 1968; 43
      - Advisering inzake de Wet Ziekenhuisvoorzieningen., 1970-1979; 665; pak
      - Vervanging van de Krankzinnigenwet 1884 door de Wet Bijzondere Opnemingen in Psychiatrische Ziekenhuizen 1992 (BOPZ) en de evaluatie van de nieuwe wet., 1971-1994; div. nrs.
        - 1971-1976, 751; pak
        - 1977, 950; pak
        - 1978, 951; pak
        - 1979, 952; pak
        - 1980-1983, 752; pak
        - 1987-1989, 558
        - 1990-1994, 934; pak
      - Wetsontwerp Gezondheidsvoorzieningen., 1973-1979; 592
      - Vergaderstukken Adviescommissie Zedelijkheidswetgeving., 1978-1979; 499
      - Wetsontwerp inzake nadere regelen ten behoeve van transsexisten omtrent het wijzigen van de aanduiding van de kunne in de akte van geboorte., 1980; 754
      - Ontwerp van Wet op de Beroepen in de Individuele Gezondheidszorg (BIG)., 1982-1984; 57
      - Projectgroep Wet Voorzieningen Gezondheidszorg (WVG)., 1983; 591
      - Werkgroep Wet mentorschap ten behoeve van meerderjarigen., 1985-1987; 5; pak
      - Wetsvoorstel houdende regelen ten aanzien van de jeugdhulpverlening., 1985-1988; 190
    - Regelgeving, 2
      - Rijksregeling tot vaststelling van subsidievoorwaarden voor de sociaal-medische consultatiebureaus voor alcoholisten., 1956-1964; 720
      - Rijksregeling tot vaststelling van subsidievoorwaarden voor sociaal-psychiatrische diensten., 1957-1961; 778
      - Regeling voor de verlening van gratificaties in verband met ziektekosten (5%-regeling)., 1962-1966; 46
      - Totstandkoming van de beschikking 'Bescherming persoonlijke levenssfeer psychisch gestoorde patiënten., 1977-1979; 721
      - Wijziging van de richtlijnen ex artikel 3 van de Wet Ziekenhuisvoorzieningen., 1980-1989; 663, 854
        - 1980-1983, 854
        - 1985-1989, 663
      - Algemene Maatregel van Bestuur ex artikel 1, lid 1 van de Wet Ziekenhuisvoorzieningen., 1981; 853
      - Totstandkoming van een regeling voor de registratie van psychotherapeuten., 1985-1988; 546, 553
        - 1985-1986, 546; pak
        - 1987-1988, 553; pak
      - Rijksregeling subsidiëring Consultatiebureaus voor Alcohol en Drugs (CAD)., 1987-1988; 532
      - Tijdelijke financieringsregeling verslavingszorg., 1989; 542
    - Beleidsnotities, -adviezen e.d., 3
      - Prae-advies inzake het rapport 'Een onderzoek betreffende de zwakzinnigheid in Nederland' van dr. J. Godefroy., 1962; 284
      - Toegang van de inspecteurs van de Geestelijke Volksgezondheid tot Rijksasielen voor psychopaten van het ministerie van Justitie., 1964-1968; 560
      - Advisering inzake het rapport 'Advies hulpverlening aan drug dependents', uitgebracht door de werkgroep Drug Dependence van de Nationale Federatie voor de Geestelijke Volksgezondheid te Amsterdam., 1967-1968; 945
      - Contactgroep periodiek contact geestelijke volksgezondheid en psycho-sociale hulpverlening., 1969-1970; 160
      - Notities inzake abortusvraagstukken., 1969-1971; 749
      - Voorbereiding en totstandkoming van de Structuurnota Geestelijke Gezondheidszorg., 1969-1974; div. nrs.
        - 1969, 231; pak
        - 1970, feb. - juni 1970, 232; pak
        - 1970, juli 1970, 233; pak
        - 1970, aug. - sep. 1970, 234; pak
        - 1970, okt. - nov. 1970, 235; pak
        - 1972-1973, 418; pak
        - 1974, 419; pak
      - Standpunt inzake het drugsbeleid en een nota inzake preventie van gebruik en misbruik van riskante genotmiddelen., 1971; 943
      - Commissie Bijzondere Opnemingen in Psychiatrische Ziekenhuizen (BOPZ)., 1972-1979; 954-955; pak
        - Algemeen, 1972-1979, 954
        - Vergaderingen, 1973-1979, 955
      - Ministeriële Commissie Activiteitensector (Commissie Buis; voorheen Commissie Activerende Therapieën)., 1972-1980; 276-279
        - 1972-1974, 276; pak
        - 1975, 277; pak
        - 1976-1980, 278; pak
        - Genummerde stukken., 279; pak
      - Nota knelpunten optredend bij harmonisatie van welzijnsbeleid en welzijnswetgeving., 1973-1975; 483
      - Werkgroep Consultatieverlening (subsidiëring)., 1977-1979; 351; pak
      - Advies inzake de Nota 'Decentralisatie'., 1980; 818
      - Nota 'Psychogeriatrie en het gezondheidszorgsysteem' van dr. D.J.B. Ringoir., 1981; 209
      - Normering verplegingsdienst in de Intramurale Gezondheidszorg., 1982; 510
      - Nota Bouwstenen voor een ouderenbeleid., 1983; 33
      - Samenstelling van de Nadere nota over enkele aspekten van de Geestelijke Gezondheidszorg (GGZ)., 1983-1984; 463; pak
      - Advisering inzake de samenwerking tussen bejaardenoorden en verpleeghuizen., 1985-1987; 497
      - Discussienota 'Vervangen van algemene psychiatrische ziekenhuisbedden door plaatsen in beschermende woonvormen'., 1985-1987; 572
      - Gebiedsindeling WVG/WZV (Wet Voorzieningen Gezondheidszorg en Wet Ziekenhuisvoorzieningen)., 1986; 589
      - Nota 'Hulpverlening aan korsakowpatiënten'., 1986; 786
      - Advies inzake psychiatrisch begeleid wonen van de Werkgroep Psychiatrische Gezinsverpleging., 1991; 689
  - Het periodiek opstellen van een verslag van de werkzaamheden van de Inspectie voor de Gezondheidszorg (en taakvoorgangers). 1940-, 10
    Product: Jaarverslagen.
    - Statistische gegevens betreffende de onder de hoofdinspectie ressorterende inrichtingen., 1961-1966; 25; pak
    - Kwartaalverslagen van de regionale inspecteurs., 1964-1965; 20
    - Samenstelling van de jaarverslagen., 1967-1988; 194-202
      - 1967 - 1968 1969-1970, 194
      - deel 1, 1969-1974, 195
      - deel 2, 1969-1974, 197
      - 1975 - 1976 1977-1978, 198
      - 1977 - 1980 1979-1982, 199
      - 1981 - 1982 1981-1983, 200
      - 1983 - 1984 1981-1983, 201
      - 1986 - 1987 1986-1988, 202
    - Tabellenrapporten inzake gegevens uit de Patiëntenregistratie Intramurale Geestelijke Gezondheidszorg (PIGG)., 1978-1982; div. nrs.
      - Debieleninternaten over de jaren 1978 en 1979, 1982, 895
      - Inrichtingen voor zwakzinnigen over het jaar 1978, 1982, 900
      - Psychogeriatrische verpleeghuizen over de jaren 1979 en 1980, 1982, 893
    - Overzichten van intramurale en enkele semimurale voorzieningen geestelijke gezondheidszorg., 1978-1985; div. nrs.
      - 1978, 852
      - 1979, 920
      - 1981-1982, 696
      - 1985, 603
    - Gegevens uit de registratie kindermishandeling, opgesteld in samenwerking met de Bureau's Vertrouwensartsen inzake Kindermishandeling., 1983-1985; 498
    - Publikatie van gegevens van de ex artikel 8 Algemene Wet Bijzondere Ziektekosten erkende inrichtingen., 1984; 2-4
      - Psychiatrische instellingen, derde en vierde kwartaal 1983 en het eerste en tweede kwartaal 1984, 1984, 4
      - Zwakzinnigeninrichtingen, derde en vierde kwartaal 1983 en het eerste en tweede kwartaal 1984, 1984, 3
      - Psychogeriatrische verpleeghuizen en psychogeriatrische afdelingen van gecombineerde verpleeghuizen, eerste en tweede kwartaal 1984, 1984, 2
  - Het (doen) opstellen en wijzigen van instrumenten ten behoeve van het toezicht op en de handhaving van wettelijke voorschriften op het terrein van de volksgezondheid. 1940-, 11
    Bron: 'Toezicht ... een kerntaak' (Rijswijk 1993).
    - Circulaires betreffende richtlijnen in verband met de toekenning van 10% van de Algemene Ouderdomswet-uitkering aan daarvoor in aanmerking komende patiënten., 1957-1959; 282
    - Richtlijnen betreffende beloning, zakgeld en beheer van gelden van patiënten in psychiatrische inrichtingen., 1957-1970; 239
    - Circulaire inzake de betaling van verpleegkosten in psychiatrische inrichtingen door de Staat., 1960; 172; stuk
    - Opstellen van beoordelingsnormen., 1962-1968; 640, 644
      - Beoordelingsnormen voor de erkenning van inrichtingen voor gezondheidszorg, 1962-1968, 644
      - Beoordelingsnormen voor psychiatrische ziekenhuizen, 1967-1968, 640
    - Formulering samenwerking van de Geneeskundige Hoofdinspecties en de Hoofdafdeling Gezondheidszorg., 1963-1964; 169
    - Circulaire aan de psychiatrische inrichtingen en psychiatrische universiteitsklinieken betreffende de ombouw van de vragenlijst voor de patiëntenregistratie., 1968; 283
    - Rapport 'Normen sluisinternaten verbonden aan psychiatrische inrichtingen en sluisinternaten verbonden aan sociaal-psychiatrische diensten' van de werkgroep Normen Sluisinternaten in het kader van de erkenning van beide voorzieningen., 1969-1971; 629
    - Notitie betreffende stuurmechanismen voor de Geestelijke Gezondheidszorg., 1970; 241
    - Voorlopige handleiding voor het registratiesysteem 'Centrale Wachtlijst voor Zwakzinnigen'., 1972; 159
    - Richtlijnen inzake de toepassing van de electro-aversie therapie (EAT) en sterilisatie bij zwakzinnigen., 1980-1982; 793
    - Richtlijnen met betrekking tot het gebruik van audiovisuele hulpmiddelen bij de behandeling van psychiatrische patiënten., 1982-1985; 785
    - Totstandkoming van het concept-referentiekader 'Psychiatrische Afdelingen in Algemene Ziekenhuizen (PAAZ)'., 1982-1987; 659; pak
    - Referentiekaders., 1982-1992; div. nrs.
      - 'Separeerbeleid bij psychiatrische patiënten', 1982-1984, 719; pak
      - 'Beschermende Woonvormen', 1984-1985, 580
      - 'Polikliniek psychiatrie van het Algemeen Psychiatrisch Ziekenhuis', 1984-1986, 648; pak
      - 'Algemene Zwakzinnigeninrichting (AZI)', 1985-1991, 842
      - 'Regionale instellingen voor ambulante geestelijke gezondheidszorg (RIAGG)', 1986-1988, 585